臺灣高等法院刑事判決
                                     109年度上訴字第66號
上  訴  人  臺灣基隆地方檢察署檢察官
被      告  張妍函


上列上訴人因被告洗錢防制法等案件，不服臺灣基隆地方法院10
8年度金訴字第69號，中華民國108年11月7日第一審判決（起訴
案號：臺灣基隆地方檢察署108年度偵字第3501號；併辦案號：
同署108年度軍偵字第39號），提起上訴，本院判決如下：
    主  文
原判決撤銷。
張妍函幫助犯詐欺取財罪，處有期徒刑參月，如易科罰金，以新
臺幣壹仟元折算壹日。緩刑貳年。
    事  實
一、張妍函（原名張雅惠）依一般社會生活經驗，知悉金融機構
    帳戶為個人信用、財產之重要表徵，申設帳戶並無特殊條件
    限制，一般人得同時在不同金融機構申設多數帳戶供己使用
    ，並可預見將銀行帳戶連同存摺、金融卡及密碼提供他人使
    用，極有可能由該他人從事不法行為或遭詐欺集團利用作為
    詐騙犯罪轉帳匯款之工具，併能逃避執法機關之查緝，竟基
    於縱使他人將其提供之帳戶用以從事詐欺取財，亦不違反其
    本意之不確定幫助犯意，應網路上真實姓名年籍不詳自稱彩
    券行招募會員化名「陳麗麗」之成年女子請求，以提供銀行
    帳戶加入會員，每案可抽成10% 酬勞（惟張妍函事後並未實
    際獲利），於民國108 年3 月間某日，將其所申設之中華郵
    政公司基隆和平島郵局帳號000-00000000000000帳戶（下稱
    郵局帳戶）之存摺、金融卡（密碼係事後以LINE通訊軟體告
    知對方），以7-11 ibon 店到店方式寄送予上開「陳麗麗」
    ，以此方式幫助「陳麗麗」所屬詐欺集團成員從事詐欺取財
    之犯行如下：
  ㈠108 年3 月31日下午2時30分許，以電話向林哲因詐稱：因「
    讀冊二手書」網站下錯訂單，須解除訂單，將有郵局人員後
    續聯繫云云，旋又誆稱郵局客服人員，以電話向林哲因詐稱
    ：須至ATM 操作解除分期付款云云，使林哲因陷於錯誤，並
    於108 年3 月31日下午5時9 分許，匯款新臺幣（下同）6,1
    23 元至郵局帳戶。
  ㈡108 年3 月31日下午3時許，以電話向陳政雅詐稱：因「明洞
    國際購物」網站被駭客入侵，資料外洩，將請富邦銀行後續
    聯繫云云，旋又冒充富邦銀行人員，以電話向陳政雅詐稱：
    要代為保管金錢，須匯款至指定戶頭，再將被駭之帳號關閉
    云云，使陳政雅陷於錯誤，並於108 年3 月31日下午4時56
    分許、下午4時59分許，匯款4 萬9985元、3 萬3985元至郵
    局帳戶。
  ㈢108 年3 月31日下午3時25分許，以電話向張業振詐稱：因「
    樂天市場」網站電腦異常，遭刷100 次199 元，須刷退處理
    ，將有中國信託銀行人員後續聯繫云云，旋又假稱中國信託
    銀行客服人員，以電話向張業振詐稱：須至ATM 操作刷退云
    云，使張業振陷於錯誤，並於108 年3 月31日17時許，以網
    路ATM 匯款29,987 元至郵局帳戶。嗣經林哲因報警處理，
    由臺北市政府警察局北投分局關渡派出所警員傳真相關資料
    通報基隆和平島郵局，將上開郵局帳戶設為警示帳戶，而為
    警循線查獲上情。
二、案經林哲因、陳政雅、張業振訴由基隆市警察局第二分局報
    告臺灣基隆地方檢察署檢察官偵查起訴及移送併辦。
    理  由
壹、證據能力　　
    按被告以外之人於審判外之言詞或書面陳述，除法律有規定
    者外，不得作為證據。惟按被告以外之人，於審判外之陳述
    ，雖不符刑事訴訟法第159 條之1 至第159 條之4 之規定，
    而經當事人於審判程序同意作為證據，法院審酌該言詞陳述
    或書面陳述作成時之情況，認為適當者亦得為證據。刑事訴
    訟法第159 條之5 第1 項定有明文。本案所涉被告以外之人
    於審判外所為之陳述及所製作之文書，檢察官、被告張妍函
    於本院審判期日中，均未爭執其證據能力，且本院審酌結果
    ，認該證據資料製作時之情況，尚無違法不當及證明力明顯
    過低之瑕疵，以之作為證據應屬適當，依上開規定，認該等
    供述證據均具證據能力。又卷內之文書證據，亦無刑事訴訟
    法第159條之4 之顯有不可信之情況與不得作為證據之情形
    ，本院審酌上開證據資料製作時之情況，尚無違法不當及證
    明力明顯過低之瑕疵，亦認為以之作為證據應屬適當，是依
    刑事訴訟法第159 條至第159 條之5 規定，所引用之卷證所
    有證據，如下揭所示均有證據能力，合先敘明。
貳、認定事實所憑證據及理由
一、訊據被告固坦承因提供帳戶可獲每案10% 之高額酬勞，即於
    上開時、地，將其申設之郵局帳戶寄送予真實姓名年籍不詳
    之成年女子「陳麗麗」，並嗣後告知相關密碼等節，惟矢口
    否認有何幫助詐欺之犯行，辯稱：伊因上網找工作，對方自
    稱「陳麗麗」，是類似彩券行的工作而招募會員，加入會員
    需要提供銀行帳戶，伊就提供對方108 年過年後新辦的郵局
    帳戶，寄出後伊覺得怪怪的，要求對方還他帳戶，對方說會
    還，對方隔天跟伊說帳戶變警示帳戶，伊就去掛失帳戶，郵
    局的人說已經被盜用不行掛失，伊的帳戶也是被騙走云云。
    惟查：
  ㈠上開郵局帳戶係被告申設，由其保管使用，嗣被告於上開時
    、地將前開帳戶存摺及金融卡，以7-11 ibon 店到店方式寄
    送予真實年籍不詳之成年女子「陳麗麗」，並嗣後告知相關
    密碼，且告訴人林哲因、陳政雅、張業振確於上開時間，遭
    詐欺集團成員施以詐術，進而陷於錯誤而匯款等情，業據被
    告於警詢、偵訊、原審及本院審理時均供承不諱（見偵3501
    卷第9至12頁、第111 至115 頁、第129 至133 頁，原審卷
    第45至54頁），並據告訴人林哲因、陳政雅、張業振於警詢
    時指述歷歷（見偵3501卷第31至33頁、第51至55頁、第57至
    59頁，軍偵39卷第35至39頁），復有被告之郵局帳戶郵政存
    簿儲金印鑑單、交易明細、臺北市政府警察局北投分局關渡
    派出所受理詐騙帳戶通報警示簡便格式表、金融機構聯防機
    制通報單、郵政自動櫃員機交易明細表、受理刑事案件報案
    三聯單、受理各類案件紀錄表、陳報單、新竹縣政府警察局
    竹北分局六家派出所受理詐騙帳戶通報警示簡便格式表、交
    易明細、金融機構聯防機制通報單、受理刑事案件報案三聯
    單、陳報單、受理各類案件紀錄表、內政部警政署反詐騙諮
    詢專線紀錄表、中華郵政股份有限公司基隆郵局108 年7 月
    19日基營字第1081800356號函文檢附交易明細、公務電話記
    錄表、新北市政府警察局板橋分局後埔派出所受理詐騙帳戶
    通報警示簡便格式表、金融機構聯防機制通報單、受理各類
    案件紀錄表、受理刑事案件報案三聯單、照片、內政部警政
    署反詐騙諮詢專線紀錄表、原審電話紀錄表在卷可參（見偵
    3501卷第19至21頁、第35至47頁、第61至97頁、第121 至12
    3 頁、第125 頁，軍偵39卷第41頁、第55頁、第57頁、第70
    頁、第73至77頁，原審卷第79頁），足見被告申設之郵局帳
    戶業遭詐欺集團成員供作詐欺取財犯行使用一事，應堪認定
    。
  ㈡被告雖以前詞置辯，惟按刑法上之故意犯，可分為直接故意
    與不確定故意，所謂不確定故意即指行為人對於構成犯罪之
    事實，預見其發生而其發生並不違反其本意，刑法第13條第
    2 項定有明文。衡諸金融存款帳戶攸關存戶個人財產權益，
    與存戶之印鑑章或金融卡結合，具專屬性、私密性，且金融
    機構申設存款帳戶並無任何特殊之資格限制，一般民眾皆可
    利用存入最低開戶金額之方式，任意在銀行或郵局等金融機
    構申設存款帳戶，且同一人可同時於不同金融機構申設多數
    存款帳戶，正當合法使用者實無必要向他人借取存款帳戶使
    用；復金融卡為利用各金融機構所設置之自動櫃員機領取款
    項之重要憑證，而金融卡設定密碼之目的，亦係避免倘因遺
    失、被竊或其他原因離本人持有時，取得該金融卡之人，若
    未經原持卡人告知密碼，即難以持用該金融卡，是一般人均
    有妥為保管金融卡及密碼以防阻他人任意使用之認識，實無
    任由不熟悉之第三人隨意取用本人申設帳戶之理，若無故向
    他人借用存款帳戶之存摺、金融卡及相關存提密碼使用，依
    常理推斷極可能供犯罪使用，此為一般人生活經驗所得知悉
    ；況利用他人帳戶從事收取財產犯罪之贓款、掩飾犯罪避免
    遭檢警查緝，早為報章媒體、網際網路廣為報導，依一般人
    生活經驗亦可輕易預見。又辦理開戶誠屬易事，卻可許諾高
    額報酬徵募會員提供帳戶獲取酬勞，應徵者卻毋須負擔開戶
    或寄送以外之任何勞務，與一般業主提供薪資之常情不符，
    有可能藉他人帳戶以隱瞞資金流動及免於真正行為人身分曝
    光，有涉及不法之疑慮，本於一般認知能力即可預見。查被
    告於本案發生時已24歲，自述擁有高中畢業學歷，有頗多工
    作經驗（曾任職於美髮業、餐飲業等，見原審卷第46至47頁
    ），就其個人之智識程度及生活經驗以觀，應對於提供金融
    帳戶存摺影本、金融卡可能遭詐欺集團利用為轉帳匯款之犯
    罪工具，有預見、知悉之可能性。再參諸被告於警詢、偵訊
    所述反覆，於警詢時先稱：伊係在臉書上看到求職廣告，對
    方是類似彩券行，工作內容係提供銀行帳戶就會變成會員，
    會員每案可以抽成10% ，伊就和對方工作人員「陳麗麗」私
    訊，後依指示把郵局帳戶存摺、金融卡（含密碼）至統一超
    商寄出，寄出後「陳麗麗」就不理伊了等語（見偵3501卷第
    10頁）；首次偵訊時又稱：郵局帳戶之存摺、金融卡應該是
    去便利商店時遺失，因為帳戶很重要，沒有寄出去給別人，
    警詢是因為當時太吵，沒有聽清楚警察說什麼等語（見偵35
    01卷第111 至113 頁）；第2 次偵訊時供稱：在臉書看到求
    職廣告，對方叫伊加LINE，說給名字就可以加入會員，有10
     % 抽成，但之後伊就將LINE封鎖，伊沒有提供郵局帳戶給
    對方，郵局帳戶（存摺）是掉了，卡片也不見了，伊有打電
    話到郵局掛失，（經檢察官當庭勘驗警詢光碟後改稱）伊先
    以手機拍郵局帳戶封面，後來把存摺寄給對方，不知道有沒
    有夾到提款卡，對方一直叫伊告訴密碼或者換密碼，伊不要
    ，對方一直盧伊才講密碼等語（見偵3501卷第129 至133 頁
    ），詳析實有多處細節不能侔合之處，已大有可疑，且據被
    告前開第2 次偵訊亦陳稱「帳戶寄出去當天晚上叫對方還」
    、「覺得對方怪怪的」，以一般店到店之郵寄時間多需3 日
    以上計算，被告若寄出當日或隔日心生疑竇，及時報警或迅
    速掛失帳戶，應可趕在本案告訴人等匯入款項時點之前，而
    郵局帳戶列為警示之緣由，係告訴人林哲因報案，警員遂傳
    真相關資料至郵局而致，有基隆地檢署點名單上電話紀錄為
    憑（見偵3501卷第127 頁），是以被告上開所辯，亦難為其
    有利之認定，再觀之「陳麗麗」告知被告前開工作性質審核
    條件相當寬鬆，並未有何特殊限制，要求被告提供之資料亦
    僅有姓名及前開帳戶資料而已，與一般應徵工作之常情大異
    ，被告全未多方查證對方其他可疑之處，對於「陳麗麗」真
    實身分來歷渾然不知，即馬上將新申設之帳戶寄出，足見被
    告為貪圖獲利，對於提供帳戶之舉是否合法正當，對方是否
    為詐欺集團成員均抱持漫不在乎、輕忽之態度。再參被告寄
    出郵局帳戶時，餘額應為1 元（見前述郵局帳戶交易明細）
    ，更可見其因自己財產利益不會受到損害，姑且一試將平時
    未使用、餘額甚少之帳戶交出以博取利潤之僥倖心態。末參
    被告於105 年間，曾受詐騙集團成員以網路購物分期付款設
    定錯誤為由誆騙，而該詐騙集團成員即係以信用貸款為由，
    向該另案被告獲取人頭帳戶，而由本案被告匯入受騙款項，
    有臺灣苗栗地方檢察署檢察官聲請簡易判決處刑書、臺灣苗
    栗地方法院簡易判決書影本在卷可查，則本案被告身為該另
    案之被害人，於閱覽相關書類後，當可知悉詐欺集團利用他
    人提供之帳戶作為詐騙民眾取款之工具，以躲避警方查緝，
    已為沿襲慣用之犯罪手法，其於本案求職時，竟未思慮及此
    ，亦有可議。是被告將郵局帳戶之存摺及金融卡提供他人使
    用，主觀上對他人取得上開物品後可能供作財產犯罪使用一
    事應有預見，又雖無證據證明被告明知該詐欺集團取得上開
    帳戶係用以實行何種犯罪，然該詐欺集團成員嗣後將其提供
    之上開帳戶供作詐欺取財犯罪之用，藉以掩飾不法犯行並確
    保犯罪所得，顯不違反其本意，自堪認被告主觀上有容任他
    人利用其帳戶犯詐欺取財罪之不確定幫助犯意，被告上開所
    辯均無可取。
　㈢次按刑法上所謂幫助他人犯罪，係指對他人決意實行之犯罪
    有認識，而基於幫助之意思，於他人犯罪實行之前或進行中
    施以助力，給予實行上之便利，使犯罪易於實行，而助成其
    結果發生者。是行為人對其幫助之行為與被幫助犯罪侵害法
    益之結果間有因果關係之認知，仍屬意為之，即得認有幫助
    犯罪之故意，要不因其所為非以助益犯罪之實行為唯一或主
    要目的而異其結果；且其所為之幫助行為，基於行為與侵害
    法益結果間之連帶關聯乃刑事客觀歸責之基本要件，固須與
    犯罪結果間有因果關聯，但不以具備直接因果關係為必要，
    舉凡予正犯以物質或精神上之助力，對侵害法益結果發生有
    直接重要關係，縱其於犯罪之進行並非不可或缺，或所提供
    之助益未具關鍵性影響，亦屬幫助犯罪之行為。本件詐欺者
    以被告交付給「陳麗麗」之帳戶資料，作為向告訴人等實施
    詐欺行為使用，已如前述，可見被告提供該等資料之行為，
    確實對於該實施詐欺犯罪之正犯行為給予助力甚明。
二、綜上各情相互酌參，被告所辯不足採信，本案事證明確，被
    告之犯行堪以認定，應依法論科。
參、論罪
一、被告將本案帳戶資料交予「陳麗麗」，嗣詐欺者取得用以詐
    欺告訴人等匯入金錢，而助其遂行詐欺取財犯行，並無證據
    證明被告與實際實行詐騙行為之人間有犯意聯絡或行為分擔
    ，亦無證據足以認定實際實行詐騙之人達3人以上，則被告
    對他人詐欺取財犯行以提供金融帳戶方式資以助力之所為，
    係犯刑法第30條第1項、第339條第1項之幫助詐欺取財罪。
    而被告基於幫助詐欺取財之犯意，以1 次交付郵局帳戶之單
    一幫助行為，助使詐欺集團成員得以遂行其等對告訴人林哲
    因、陳政雅、張業振為詐欺取財犯行，侵害數財產法益及數
    罪名，為想像競合犯，應依刑法第55條規定，從一重幫助詐
    欺取財罪處斷。而被告既未參與詐欺取財之構成要件行為，
    為幫助犯，爰依刑法第30條第2項之規定，減輕其刑。
二、又按人頭帳戶之金融卡、密碼均在詐欺者手中，於被害人匯
    款至詐欺集團指定之帳戶後，迄警察受理報案通知銀行將該
    帳戶列為警示帳戶而凍結其內現款前，詐欺者既得隨時領取
    款項，對該匯入之款項顯有管領能力，自屬既遂（本院暨所
    屬法院97年法律座談會刑事類提案第13號審查意見及研討結
    果參照）。查告訴人林哲因、陳政雅、張業振因遭詐欺者施
    用詐術而陷於錯誤後，將款項匯入被告帳戶，嗣因郵局人員
    發現有異報警處理而將上開款項止付，詐欺者始未能順利提
    領，雖全數交由告訴人林哲因、陳政雅、張業振領回，然告
    訴人等所匯款項，於郵局人員止付前，因被告帳戶之提款卡
    及密碼既仍為詐欺者持有中，自處於可得領取前開匯款之狀
    態，對該等款項顯仍具有管領能力，則依前開法律座談會審
    查意見及研討結果，該詐欺者對告訴人等之詐欺取財行為仍
    屬既遂。檢察官認被告僅構成幫助詐欺取財未遂罪，尚有誤
    會，惟此部分罪名相同，故無庸變更法條，附此敘明。
肆、不另為無罪之諭知
一、公訴意旨另以：被告與年籍真實姓名均不詳、自稱「陳麗麗
    」之成年女子及該詐欺集團之複數成員間，就上揭事實欄所
    為部分，除涉犯前開經本院認定有罪者外，尚涉犯違反洗錢
    防制法第2 條第1 款、第2 款之規定，均涉犯同法第14條第
    1 項罪嫌。
二、按認定犯罪事實所憑之證據，雖不以直接證據為限，間接證
    據亦包括在內，然而無論直接或間接證據，其為訴訟上之證
    明，須於通常一般之人均不致有所懷疑，而得確信其為真實
    之程度者，始得據為有罪之認定，倘其證明尚未達到此一程
    度，而有合理性懷疑之存在時，即無從為有罪之認定（最高
    法院76年台上字第4986號判決參照）。且洗錢防制法之洗錢
    罪成立，須行為人在客觀上有掩飾或隱匿自己或掩飾、收受
    、搬運、寄藏、故買或牙保他人因重大犯罪所得財產或財產
    上利益之具體作為，主觀上具有掩飾或隱匿其財產或利益來
    源與犯罪之關聯性，使其來源形式上合法化，以逃避國家追
    訴、處罰之犯罪意思，始克相當（最高法院106 年度台上字
    第3460號判決意旨可資參照）。又洗錢防制法第 14 條第 1
    項之洗錢罪，旨在防止特定犯罪不法所得之資金或財產，藉
    由洗錢行為轉換成為合法來源之資金或財產，切斷資金與當
    初犯罪行為之關聯性，隱匿犯罪行為或該資金不法來源或本
    質，使偵查機關無法藉由資金之流向追查犯罪者，因此行為
    人於主觀上就所欲掩飾、隱匿之不法所得係源於「特定犯罪
    」即應有所認知，並有積極為掩飾、隱匿該特定犯罪所得之
    客觀行為，始屬洗錢罪所欲處罰之範疇。而提供他人帳戶者
    ，並非於知悉他人實施詐欺取財後，另基於為掩飾、隱匿犯
    罪所得之犯意，而為上揭提供之行為。是其提供帳戶之行為
    本身除構成幫助犯詐欺取財罪外，尚難併依洗錢罪論處。 
    本院107 年度法律座談會提案第18號就單純提供帳戶與詐騙
    集團使用是否應論以洗錢罪之問題採乙說之否定說，亦可參
    照。
三、經查：被告雖提供其郵局帳戶作為收取詐欺款項之用，然最
    初係為圖得提供帳戶之利益，而依卷內證據，並無積極證據
    可認被告提供帳戶之時，知悉詐騙集團詐騙何人，而欲為詐
    騙集團掩飾、隱匿特定犯罪所得，是尚難認已該當於洗錢防
    制法第2 條之構成要件，自不成立洗錢罪。惟公訴意旨認此
    部分與上開被告經諭知有罪之部分具有想像競合犯之裁判上
    一罪關係，爰不另為無罪之諭知。　　
伍、撤銷原判決之理由
　　原審以本案事證明確，因予論罪科刑，固非無見，惟查：
一、本件應論幫助詐欺既遂，而非未遂，理由業如前述，原審論
    以幫助詐欺未遂容有違誤。
二、檢察官上訴意旨以：我國為防制洗錢，打擊犯罪，健全防制
    洗錢體系，穩定金融秩序，促進金流透明，強化國際合作，
    乃修正洗錢防制法，於該法第2條第2款、第3條第2款規定，
    掩飾或隱匿刑法第339條詐欺犯罪所得之本質、來源、去向
    、所在、所有權、處分權或其他權益者，即係洗錢行為，構
    成該法第14條第1項之洗錢罪。提供帳戶給他人犯罪使用，
    係切斷資金與犯罪關聯性之舉，乃屬掩飾不法所得去向之典
    型行為。本件被告提供系爭帳戶時，既能認識預見帳戶可能
    被詐欺犯罪集團用以當作詐欺犯罪之人頭帳戶，供被害人匯
    入被害款項之用，以切斷資金與犯罪關聯性，使實施詐欺犯
    罪之行為人得以藉此躲避檢警之查緝，偵查機關無法藉由資
    金之流向追查詐欺犯罪者，自亦堪認被告具有掩飾他人詐欺
    犯罪所得去向之洗錢的不確定故意。原判決認被告不構成洗
    錢防制法第14條第1項洗錢罪，與洗錢防制法規定、修正理
    由及上揭本院刑事判決意旨未盡相符，法律適用容有未洽，
    請予以撤銷改判等語。惟本件並不構成洗錢防制法第14條第
    1項洗錢罪業如上訴，檢察官上訴並無理由。惟原審既有上
    述之違誤，本院自應撤銷改判。
陸、量刑　　
一、審酌被告無犯罪前科，素行尚可，而人頭帳戶之相關犯罪猖
    獗，不法份子屢利用人頭帳戶浮濫之漏洞，再指示詐欺者將
    被害人所付金額，自控制之人頭帳戶提領一空，非但令檢警
    追緝困難，更導致被害人求償無門，對公權力信心喪失殆盡
    ，司法正義無法及時伸張，甚至造成社會已無人際互信。被
    告將本案帳戶資料交予「陳麗麗」，嗣有詐欺取財犯意之人
    取得該等帳戶使用，施助予詐欺者，使告訴人等遭詐騙而匯
    款，擾亂金融交易往來秩序，影響層面非微，本不應寬待，
    惟參酌告訴人林哲因、陳政雅、張業振遭詐騙款項因銀行凍
    結止扣，犯罪所生損害業已降低，家中經濟狀況不佳等一切
    情狀，量處如主文第2項所示之刑，並諭知易科罰金之折算
    標準為1千元折算1日。
二、被告未曾因故意犯罪受有期徒刑以上刑之宣告，有本院被告
    前案紀錄表在卷可查，其因家中經濟困難，一時失慮致犯本
    罪，偶罹刑典，本院認被告經此科刑教訓，當知所警惕而無
    再犯之虞，其所受刑之宣告，以暫不執行為適當，併宣告緩
    刑2年，以啟自新。
據上論斷，應依刑事訴訟法第369條第1項前段、第364條、第299
條第1項前段，刑法第74條第1項第1款，判決如主文。
本案經檢察官唐道發提起公訴，檢察官黃耀賢提起上訴，檢察官
蔡名堯到庭執行職務。
中　　華　　民　　國　　109 　年　　3 　　月　　25　　日
                  刑事第八庭    審判長法　官  陳世宗
                                      法　官  吳勇毅
                                      法　官  呂寧莉
以上正本證明與原本無異。
如不服本判決，應於收受送達後20日內向本院提出上訴書狀，其
未敘述上訴之理由者並得於提起上訴後20日內向本院補提理由書
（均須按他造當事人之人數附繕本）「切勿逕送上級法院」。
                                      書記官  賴資旻
中　　華　　民　　國　　109 　年　　3 　　月　　26　　日
附錄：本案論罪科刑法條全文
中華民國刑法第339條第1項
（普通詐欺罪）
意圖為自己或第三人不法之所有，以詐術使人將本人或第三人之
物交付者，處 5 年以下有期徒刑、拘役或科或併科 50 萬元以
下罰金。